臺灣雲林地方法院刑事判決
  111年度訴字第102號
公  訴  人  臺灣雲林地方檢察署檢察官
被      告  賴畇霖



上列被告因傷害等案件，經檢察官提起公訴（111年度偵緝字第8
號），被告於準備程序就被訴事實為有罪之陳述，經告知簡式審
判程序意旨，並聽取公訴人及被告之意見後，本院合議庭裁定由
受命法官獨任行簡式審判程序，判決如下： 
    主  文
賴畇霖犯傷害罪，處有期徒刑參月，如易科罰金，以新臺幣壹仟
元折算壹日。又犯損壞他人物品罪，處有期徒刑貳月，如易科罰
金，以新臺幣壹仟元折算壹日。應執行有期徒刑肆月，如易科罰
金，以新臺幣壹仟元折算壹日。
    事  實
一、賴畇霖(所涉詐欺得利罪嫌，另經檢察官為不起訴處分)於民
    國110年7月19日晚上10時許，電請楊敏雄駕駛車號000-0000
    號計程車，前往臺中市○○區○○路0段000號「王田統一超商」
    ，搭載其返回雲林縣○○鄉○○村○○00號之15住處；於同日晚上
    11時50分許抵達該住處後，兩人討論車資問題
　　，賴畇霖見楊敏雄手持行動電話錄影蒐證，心生不滿，竟基
    於傷害之犯意，手握鑰匙毆打楊敏雄身體部分，致楊敏雄受
    有頭部外傷、臉部及右前臂多處表淺性撕裂傷及擦挫傷之傷
    害，再基於毀損之犯意，朝上開楊敏雄所有之計程車前擋風
    玻璃丟擲石塊，致前擋風玻璃損壞，足生損害於楊敏雄。嗣
    經楊敏雄報警處理，為警據報前往處理，始循線查知上情。
     
二、案經楊敏雄訴由雲林縣警察局斗南分局報告臺灣雲林地方檢
    察署檢察官偵查起訴。
    理  由
壹、程序方面：
    本件係經被告賴畇霖於準備程序期日為有罪之陳述，而經本
    院合議庭裁定由受命法官獨任以簡式審判程序加以審理，則
    依據刑事訴訟法第273條之2規定，不適用傳聞法則有關限制
    證據能力之相關規定。
貳、實體方面： 
一、上開犯罪事實，業經被告於警詢、偵訊、本院準備程序及審
    理時坦白承認，核與證人即告訴人楊敏雄證述（含指認紀錄
    ）之被害情節大致吻合（警卷第4至7頁；偵卷第37至98頁）
    ，並有雲林縣警察局斗南分局東和派出所受理各類案件紀錄
    表（警卷第8頁）、告訴人之國立成功大學醫學院附設醫院
    斗六分院110年7月20日診斷證明書（警卷第9頁）、現場車
    損暨告訴人傷勢蒐證照片、行車紀錄器影像現場（臺中市○○
    區○○路○段000號「王田統一超商」）翻拍照片（警卷第10至
    12頁；偵卷第43至46之1頁）附卷可參，足認被告上開自白
    與事實相符，可以採信。本件事證明確，被告前揭傷害、毀
    損之犯行均可認定，應依法論科。
二、論罪科刑：
  ㈠核被告所為，分別係犯刑法第277條之傷害罪、同法第354條
    之損壞他人物品罪。被告所犯上開兩罪間，犯意各別，行為
    互異，應分論併罰。
  ㈡被告雖表示自己當時精神不穩定，但被告於警詢、偵訊時可
    以詳細描述自己當天的行蹤、處理車資問題之情形及與告訴
    人發生衝突之過程，告訴人亦稱被告當時意志算清楚（警卷
    第4頁反面、第5頁），可見被告於案發時神志是清楚的，應
    無「辨識行為違法或依其辨識而行為之能力顯著減低，或欠
    缺辨識行為違法或依其辨識而行為之能力」之情形，自難認
    被告符合刑法第19條第1項或第2項之要件，附此敘明。
  ㈢爰審酌被告因故對告訴人不滿，竟不思以理性方式解決，且
    不尊重他人身體法益及財物，即手握鑰匙毆打告訴人，導致
    告訴人受有前揭傷害，又率爾拿石頭砸壞告訴人計程車之前
    擋風玻璃，導致告訴人受有財產上損失，應予以非難；兼考
    量告訴人先表示：被告犯後無悔意，無誠意和解，請求從重
    量刑等語（本院卷第41頁），又表示：我之前開的和解條件
    新台幣（下同）9萬元是實支實付，沒有額外費用，沒有被
    告說的條件太嚴苛，如果被告可以1次付清6萬元，我願意和
    解及撤告，對量刑沒有意見等語（本院卷第120、121頁），
    復酌以被告終已坦承全部犯行之犯後態度，雖有與告訴人和
    解之意願，但因目前在法務部○○○○○○○○強制戒治中，無法領
    款以處理賠償事宜，而無法與告訴人達成和解（本院卷第12
    0、121頁），又被告前有公共危險、施用毒品、妨害自由等
    前科紀錄，素行非佳，有臺灣高等法院被告前案紀錄表可查
    ，暨被告自陳入所前從事貼磁磚工作，日薪6千元，為國中
    畢業之教育程度，喪偶後又與前妻離婚，育有3名子女，2名
    已經滿20歲，1名就讀高中，由前妻照料，但被告需要負擔
    扶養費之家庭及經濟狀況，檢察官及被告對量刑之意見等一
    切情狀，就被告所犯各罪，分別量處如主文所示之刑，併定
    其應執行刑及均諭知易科罰金之折算標準。
三、依刑事訴訟法第273條之1第1項、第299條第1項前段之規定
    （程序法），判決如主文。
本案經檢察官柯木聯提起公訴，檢察官顏鸝靚到庭執行職務。
中　　華　　民　　國　　111 　年　　8 　　月　　24　　日
                  刑事第四庭   法  官  陳雅琪
以上正本證明與原本無異。
如不服本判決應於送達後20日內向本院提出上訴狀（須附繕本）
。
                               書記官  陳怡心
中　　華　　民　　國　　111 　年　　8 　　月　　24　　日
附錄本案論罪科刑法條全文
中華民國刑法第277條
傷害人之身體或健康者，處5年以下有期徒刑、拘役或50萬元以
下罰金。
犯前項之罪，因而致人於死者，處無期徒刑或7年以上有期徒刑
；致重傷者，處3年以上10年以下有期徒刑。

中華民國刑法第354條
毀棄、損壞前二條以外之他人之物或致令不堪用，足以生損害於
公眾或他人者，處2年以下有期徒刑、拘役或1萬5千元以下罰金
。